臺灣桃園地方法院刑事判決　　　　　　　　　　　　九十一年度易字第一三七二號
　　公　訴　人　臺灣桃園地方法院檢察署檢察官
　　被　　　告　甲○　　男　五.
右列被告因詐欺案件，經檢察官提起公訴（九十年度偵字第二一三八七號），本院判
決如左︰
    主  文
甲○意圖為自己不法之所有，以詐術使人將本人之物交付，累犯，處有期徒刑月，
如易科罰金以佰元折算壹日。
    事  實
一、甲○（原名廖平義）前有多次犯罪前科，最後一次於民國八十五年間因詐欺罪，
    經台灣台北地方法院判處有期徒刑十月確定，甫於八十九年八月三日縮刑假釋期
    滿，以已執行論，猶不知悔改。明知其已無付款能力，仍基於意圖為自己不法所
    有之犯意，於九十年十月二十日晚間六時三十分許，至乙○○所經營位於桃園縣
    大溪鎮○○路一三六號「合興珠寶銀樓」，向乙○○佯稱欲購買金飾贈人，並要
    乙○○為其挑選價值約新台幣（下同）三、四萬元之金飾予他，乙○○不疑有他
    ，遂為甲○挑選金項鍊一條、金手鍊一對、耳環一對、戒指一只等金飾（價值三
    萬八千八百元），甲○繼誆稱因當日為星期假日不便提領現金，並隨即至其騎乘
    之機車上取出其已經銀行拒絕往來之支票，並簽發發票人為義鶯汽車商行甲○，
    票號ＨＡ0000000、付款人第一商業銀行鶯歌分行、票面金額為三萬八千
    八百元、發票日為九十年十月二十二日之支票交予乙○○以支付價金，致乙○○
    誤信為真而應允收受。甲○取得前開金飾旋於翌日（二十一日）將金飾持至台北
    縣新店市金山銀樓變賣得款花用。嗣乙○○於同年月二十二日持該支票前往提兌
    時始知該支票帳戶早經銀行拒絕往來且存款不足而遭退票，甲○亦逃逸無蹤，乙
    ○○始知受騙。
二、案經被害人乙○○訴由桃園縣警察局大溪分局報告灣桃園地方法院檢察署檢察官
    偵查起訴。
    理  由
一、訊據被告甲○固坦承有向乙○○購買上開金飾，並簽發上開支票予乙○○之事實
    ，惟矢口否認有何詐欺犯行，辯稱：伊向乙○○購買金飾時有說伊經濟困難要賒
    帳，因為之前有交易過，伊說過幾天才將錢拿過來，乙○○明知伊支票已經拒絕
    往來多時，但他還是要伊開票作為擔保，伊才開立三萬八千八百元的支票給他，
    因為伊沒有拿錢去給付，他生氣才故意將支票軋進去的云云。經查前揭事實，業
    據被告甲○於警訊及偵查中供認不諱，核與被害人乙○○於警訊及偵審中指訴之
    情節相符，並有支票及退票理由單影本、切結書影本、支票存款開戶申請及往來
    約定書、開戶申請書影本各一份在卷可稽，堪認被告於警、偵訊時之自白與事實
    相符。而查被告簽發其早經銀行拒絕往來之支票作為支付向乙○○購買金飾之價
    金，且經被害人乙○○提兌時猶因拒絕往來及存款不足為由遭退票，堪認被告甲
    ○於購買金飾初始原即無給付價金之意，被告係以簽發乙○○無從得知其自身已
    經銀行拒絕住來之支票向被害人乙○○購買金飾而向被害人施用詐術之情至明。
    被告嗣後於本院審理時翻異前詞，改稱伊跟乙○○說要賒帳，是乙○○要伊簽發
    支票以為擔保云云，核屬卸責之詞，不足採信。綜述，本件事證已明，被告犯行
    洵堪認定，應依法論科。
二、核被告甲○所為，係犯刑法第三百三十九條第一項之詐欺取財罪。查被告有如事
    實所載之犯罪科刑及執行情形，有卷附台灣高等法院被告全國前案紀錄表、台灣
    桃園地方法院檢察署刑案資料查註紀錄表可按，其受有期徒刑之執行完畢後，五
    年以內再犯有期徒刑之罪，為累犯，依法加重其刑。爰審酌被告犯罪動機、目的
    、手段、詐騙之金額，迄今尚未賠償被害人之損害及其犯後態度等一切情狀，量
    處如主文所示之刑，並諭知易科罰金之折算標準，以示懲戒。
據上論斷，應依刑事訴訟法第二百九十九條第一項前段，刑法第三百三十九條第一項
、第四十七條、第四十一條第一項前段，罰金罰鍰提高標準條例第二條，判決如主文
。
本案經檢察官張春暉到庭執行職務。
中      華      民      國      九十一      年    十二    月    三十一  日
                                臺灣桃園地方法院刑事第三庭
                                    法  官  林惠霞
右正本證明與原本無異。
如不服本判決，應於判決送達後十日內向本院提出上訴狀( 應附繕本 )，上訴於
臺灣高等法院。
                                    書記官   吳仁心
中      華      民      國      九十一      年    十二    月    三十一  日
附錄本案論罪科刑依據之法條：
刑法第三百三十九條第一項：
  意圖為自己或第三人不法之所有，以詐術使人將本人或第三人之物交付者，處五年
以下有期徒刑、拘役或科或併科一千元以下罰金。
